1. Crie duas variáveis Ana e Paulo e atribua a elas valores de suas idades, sendo respectivamente 8 e 12 anos. As variáveis devem ser do tipo inteiro. Imprima no console "A menina é mais velha" ou "O menino é mais velho" como resultado de um teste lógico.
```{r}
Ana = 8L
Paulo = 12L

if(Ana < Paulo) {
  print("O menino é mais velho")
}else {
  print("A menina é mais velha")
}
```
2. BOD é um objeto existente no R. Verifique qual a classe deste objeto.
```{r}
class(BOD)
```
3. Crie um vetor que armazene os números de 1 a 10 e posteriormente imprima os valores pares
```{r}
x = c(1,2,3,4,5,6,7,8,9,10)
for(i in x) {
  if (i%%2==0) {
    print(i)
  }
}
```
4. women é um dataframe existente no R. Imprima as 10 últimas linhas.
```{r}
tail(women, n=10)
```
5. Use a função plot do R para produzir um gráfico dos atributos Sepal.Width e Petal.Length do conjunto de dados iris. O gráfico deve imprimir apenas das linhas 50 até 100.
```{r}
novairis = iris[50:100, c(2,3)]
plot(novairis)
```
6. Crie dois vetores de tamanhos iguais, some as posições equivalentes dos vetores e imprima o resultado.
```{r}
a = c(1,2,3,4,5,6,7,8,9,10)
b = c(11,12,13,14,15,16,17,18,19,20)

x = a[5] + b[7]
x
```
7. Imprima o número de linhas, colunas, nomes das linhas e nomes das colunas do conjunto de dados CO2.
```{r}
dim(CO2) [1]
dim(CO2) [2]
rownames(co2)
colnames(CO2)
```
